最  高  行  政  法  院  裁  定
                                     100年度裁字第1830號
抗  告  人  林  月
            高寶花
            鄭昭紘
            鄭昭明
            鄭昭輝
            鄭昭顯
            鄭昭昌
            王傳錋
上列抗告人因與相對人內政部間收回被徵收土地事件，對於中華
民國100年5月2日臺北高等行政法院99年度訴字第1846號裁定，
提起抗告，本院裁定如下︰
    主  文
抗告駁回。
抗告訴訟費用由抗告人負擔。
    理  由
一、按抗告法院認抗告為不合法或無理由者，應為駁回抗告之裁
    定。
二、關於抗告人王傳錋部分：
    按行政訴訟法第58條前段規定：「當事人、法定代理人、代
    表人、管理人或訴訟代理人應於書狀內簽名或蓋章」。查本
    件抗告人提出之民國100年5月11日抗告狀及同年月26日行政
    訴訟補正繳費暨抗告理由狀上所蓋印章均為「王傅錋」，經
    本院裁定命於裁定送達後7日內另行提出與抗告人名字相符
    簽章之上開2書狀，並按他造人數附具繕本，該裁定均已於
    100年6月30日送達，抗告人王傳錋逾期應補正仍未補正，是
    其所提之抗告即非合法，應予駁回。
三、關於其餘抗告人林月等7人部分：
  (一)緣抗告人因收回被徵收土地事件，不服臺北高等行政法院（
    下稱原審法院）99年度訴字第1846號判決（下稱原判決），
    提起上訴，經原審法院以抗告人上訴不合法，以99年度訴字
    第1846號裁定（下稱原裁定）駁回後，提起本件抗告。原裁
    定略以：抗告人於100年4月1日提起上訴，未於上訴狀內表
    明上訴理由，亦迄未提出上訴理由書，已逾20日期間，依行
    政訴訟法第245條第1項規定，其上訴不合法等語，裁定駁回
    。
  (二)抗告意旨略謂：抗告人提起上訴後，向原審法院聲請閱卷，
    並於100年5月3日再呈行政訴訟聲明上訴（1）狀內表明，嗣
    於閱卷後20日內補正上訴理由，核原審法院既已准予抗告人
    閱卷，即應容許抗告人於閱卷後20日內補正上訴理由；又抗
    告人已於同年5月4日補正上訴理由，惟原審法院疏未查明上
    開陳訴緣由，逕自駁回其上訴，有剝奪憲法上賦予之上訴權
    云云，請求廢棄原裁定。
  (三)本院查：按「上訴狀內未表明上訴理由者，上訴人應於提起
    上訴後20日內提出理由書於原高等行政法院；未提出者，毋
    庸命其補正，由原高等行政法院以裁定駁回之。」行政訴訟
    法第245條第1項定有明文。法律即明文規定上訴人應於提起
    上訴後20日內提出理由書於原高等行政法院，未提出者，毋
    庸命其補正，由原高等行政法院以裁定駁回之。又裁定經宣
    示後，為該裁定之行政法院、審判長、受命法官或受託法官
    受其羈束；不宣示者，經公告或送達後受其羈束，亦為同法
    第208條前段所明定。經查抗告人不服原判決，於100年4月1
    日提起上訴，然未於上訴狀內表明上訴理由，經原審法院認
    其上訴不合法而於同年5月2日裁定駁回，並於當日公告該裁
    定，有公告裁定證書附原審卷可稽（參見原審卷第330頁）
    ，依上開規定，原裁定已發生羈束力。抗告人雖於100年5月
    4日提出「行政訴訟上訴理由狀」，有蓋原審法院當日收文
    戳章日期之上訴理由狀可稽（參見原審卷第338頁），然係
    在原裁定駁回其上訴後再提出上訴理由書，應不生補正之效
    力。又抗告人雖於行政訴訟聲明上述（1）狀內記載「惟上
    訴理由狀，聲明俟閱卷後20日內再予補呈，查上訴人等於10
    0年4月19日始閱卷完畢，擬於同年5月5日敬呈上訴理由狀」
    等語，惟仍應遵守行政訴訟法第245條第1項規定，於法定期
    間內補正，並不因其有此記載即發生變更或延長該法定期間
    之法律效果。是抗告人林月等7人所提之抗告，原裁定以抗
    告人未依規定提出上訴理由書，已逾20日期間，其上訴為不
    合法，予以駁回，並無不合，此部分抗告人求予廢棄原裁定
    ，難認有理由，應予駁回。
四、據上論結，本件抗告為一部不合法，一部無理由。依行政訴
    訟法第104條、民事訴訟法第95條、第78條、第85條第1項前
    段，裁定如主文。
中    華    民    國    100   年    7     月    28    日
                    最高行政法院第一庭
                        審判長法官  鍾  耀  光
                              法官  黃  淑  玲
                              法官  鄭  小  康
                              法官  林  樹  埔
                              法官  陳  秀  

以  上  正  本  證  明  與  原  本  無  異
中    華    民    國    100   年    7     月    29    日
                              書記官  邱  彰  德